臺灣基隆地方法院民事裁定  
111年度補字第450號
抗  告  人
即  原  告  鼎泰倉儲股份有限公司

法定代理人  陳雅萍律師
訴訟代理人  吳文君律師
相  對  人
即  被  告  大中倉儲股份有限公司

法定代理人  藍建邦  
上列當事人間請求返還租賃物等事件，抗告人對於本院中華民國
111年7月5日所為裁定，提起抗告，本院裁定如下：
    主  文
原裁定撤銷。
本件訴訟標的價額核定為新臺幣參仟壹佰伍拾萬元。
原告應於本裁定送達後五日內，繳納裁判費新臺幣貳拾捌萬玖仟
貳佰元，逾期不繳，即駁回其訴。
    理  由
一、按原法院或審判長認抗告為有理由者，應撤銷或變更原裁定
    ，民事訴訟法第490條第1項定有明文。次按訴訟標的之價額
    ，由法院核定。核定訴訟標的之價額以起訴時之交易價額為
    準；無交易價額者，以原告就訴訟標的所有之利益為準，民
    事訴訟法第77條之1第1、2項定有明文。
二、抗告意旨略以：抗告人即原告起訴請求相對人即被告大中倉
    儲股份有限公司應將門牌號碼基隆市○○區○○街000號房屋及
    其坐落基地（下稱系爭不動產）遷讓返還，對於原裁定以系
    爭不動產所約定租金依土地法第97條第1項規定，以逆推知
    法推算訴訟標的價額之計算方式並無意見。惟觀諸兩造就系
    爭不動產簽訂之房屋租賃契約書第3條記載「乙方（即相對
    人）每月支付租金新臺幣（下同）420,000元整（含7-11便
    利商店租金……）。」以及抗告人與統一超商股份有限公司（
    下稱統一公司）就系爭不動產1樓部分簽訂之租賃契約第3條
    記載「民國110年12月1日至112年11月30日止，每月租金為1
    50,000元整（營業稅外加）。」等語，可知統一公司每月應
    給付之租金為含稅157,500元（150,000元×1.05），則兩造
    就系爭不動產實際約定之租金應為每月262,500元（420,000
    元－157,500元），原裁定以每月租金420,000元核算本件訴
    訟標的價額，為無理由，爰提起抗告，求為廢棄原裁定並更
    正應繳納之裁判費等語。
三、本件抗告人起訴未據繳納裁判費，抗告人於起訴狀訴之聲明
    第1項為請求相對人應將系爭不動產遷讓返還。抗告人提起
    本件訴訟既係以房地永久之占有回復為標的，其價額自應以
    系爭不動產之價額為準。兩造就系爭不動產所約定之租金為
    每月262,500元，依土地法第97條第1項：「城市地方房屋之
    租金，以不超過土地及其建築物申報總價年息百分之十為限
    。」之規定，以逆推知法推算，上開房地應有31,500,000元
    之價值（計算式：262,500元×12月÷10％），是此部分之訴訟
    標的價額為31,500,000元，爰核定本件訴訟標的價額為31,5
    00,000元，應徵收之第一審裁判費289,200元。原裁定以每
    月租金420,000元（含統一公司之租金157,500元）計算其訴
    訟標的價額為50,400,000元，並據以計算裁判費用，容有未
    當，抗告意旨指摘原裁定不當，為有理由，爰依法將原裁定
    撤銷，另裁定如主文第2項所示。原裁定就核定訴訟標的價
    額部分既經撤銷，則原裁定關於命繳裁判費部分即失所依據
    ，另依民事訴訟法第249條第1項但書規定，限原告於收受本
    裁定送達後5日內補繳第一審裁判費289,200元，逾期不繳，
    即駁回其訴，特此裁定。
四、依民事訴訟法第490條第1項，裁定如主文。
中　　華　　民　　國　　111 　年　　7 　　月　　13　　日
                  民事庭法    官  徐世禎
正本係照原本作成
如不服本裁定關於核定訴訟標的價額部分，應於送達後10日內向
本院提出抗告狀，並繳納抗告費新臺幣1,000元；其餘關於命補
繳裁判費部分，不得抗告。
中　　華　　民　　國　　111 　年　　7 　　月　　13　　日
                        書 記 官  林煜庭